【裁判字號】    98,抗,214
【裁判日期】    980825
【裁判案由】    本票裁定
【裁判全文】
臺灣臺中地方法院民事裁定               98年度抗字第214號
抗  告  人  甲○○
            丙○○
相  對  人  台新國際商業銀行股份有限公司
法定代理人  乙○○
上列抗告人與相對人間因聲請本票裁定事件，抗告人對於中華民
國98年7月6日本院簡易庭98年度司票字第5984號裁定提起抗告，
本院裁定如下：
    主  文
抗告駁回。
抗告程序費用新台幣壹仟元由抗告人連帶負擔。
    理  由
一、按執票人向本票發票人行使追索權時，得聲請法院裁定後強
    制執行。又二人以上在票據上共同簽名時，應連帶負責。票
    據法第123條、第5條第2項分別定有明文。又本票執票人，
    依票據法第123條規定，聲請法院裁定許可對發票人強制執
    行，係屬非訟事件，此項聲請之裁定，及抗告法院之裁定，
    僅依非訟事件程序，以審查強制執行許可與否，並無確定實
    體上法律關係存否之效力，如發票人就票據債務之存否有爭
    執時，應由發票人提起確認之訴，以資解決，最高法院著有
    56年台抗字第714號、57年台抗字第76號判例可資參照。
二、本件相對人主張：其執有抗告人所共同簽發如原裁定所示之
    本票1紙，內載新台幣（下同）782,458元，並免除作成拒絕
    證書，詎屆期提示後，尚有481,547元之本金及利息未獲清
    償，爰依票據法第123條規定聲請裁定許可強制執行等情，
    已據其提出本票1紙為證。原裁定予以准許，即無不合。
三、抗告意旨略以：本件抗告人積欠相對人之債務與原裁定所列
    之金額並不相符，且抗告人於98年7月6日已繳付22,000元，
    並無不繳納之情事，爰依法提起本件抗告等語。
四、惟查，相對人依票據法第123條規定，聲請法院裁定對發票
    人即抗告人之財產強制執行，其性質既屬非訟事件，則法院
    僅就系爭本票形式上之要件是否具備予以審查為已足。至於
    抗告人尚積欠相對人之金額為何，並抗告人是否有不繳款之
    情事，尚非於本件非訟事件程序所得審究，發票人即抗告人
    就此等實體上爭執事項，應依訴訟程序另謀解決，殊不容於
    本件本票裁定程序中為此爭執。從而，抗告人提起本件抗告
    ，為無理由，應予駁回。
五、末按非訟事件依法應由關係人負擔費用者，法院裁定命關係
    人負擔時，應一併確定其數額，非訟事件法第24條第1項定
    有明文。爰依法確定本件抗告程序費用額為1,000元，由相
    對人連帶負擔。
六、據上論結，本件抗告為無理由，依非訟事件法第46條、第21
    條第2項、第23條、第24條第1項、民事訴訟法第495條之1第
    1項、第449條第1項、第85條第2項，裁定如主文。
中    華    民    國    98    年    8     月    25    日
                  民事第二庭    審判長法  官  許秀芬
                                      法  官  陳秋月
                                      法  官  周靜秀
正本係照原本作成。
不得再抗告。
中    華    民    國    98    年    8     月    31    日
                                      書記官


司法院資訊處製作；財團法人民間司法改革基金會備份。
